臺灣臺北地方法院刑事判決               100年度訴字第25號
公  訴  人  臺灣臺北地方法院檢察署檢察官
被      告  李守仁
選任辯護人  古宏彬律師
被      告  潘子揚
選任辯護人  洪國誌律師
上列被告因毒品危害防制條例案件，經檢察官提起公訴（99年度
偵字第22009號），本院判決如下：
    主  文
李守仁販賣第二級毒品，共貳罪，各處如附表一「應處主刑及從
刑」欄所示之刑。應執行有期徒刑拾年。未扣案之販賣第二級毒
品所得之財物新臺幣貳仟元沒收，如全部或一部不能沒收時，以
其財產抵償之。扣案之第二級毒品甲基安非他命壹包（保號:99
年度安字第725號，驗餘淨重零點貳伍公克）沒收銷燬之、扣案
之行動電話壹具（內含門號0000000000號SIM卡壹片）沒收。
潘子揚販賣第二級毒品，累犯，共肆罪，各處如附表二「應處主
刑及從刑」欄所示之刑。應執行有期徒刑貳拾伍年。未扣案之販
賣第二級毒品所得之財物新臺幣陸仟伍佰元沒收，如全部或一部
不能沒收時，以其財產抵償之。扣案之行動電話壹具（內含門號
0000000000號SIM卡壹片）沒收。
李守仁、潘子揚其餘被訴部分均無罪。
    事  實
一、潘子揚前於民國96年間因違反毒品危害防制條例案件，經國
    防部北部地方軍事法院於96年7月15日以96年度訴字第151號
    判處有期徒刑6月確定，於97年2月16日縮刑期滿執行完畢。
    又於96年間因犯詐欺罪，經臺灣板橋地方法院於98年2月2日
    以98年度簡字第860號判處有期徒刑3月，減為有期刑1月又1
    5日確定，及因違反毒品危害防制條例案件，經國防部高等
    軍事法院於97年11月4日以97年度上訴字第59號判處有期徒
    刑1年2月確定。上開二罪合併定應執行有期徒刑1年2月又15
    日，於98年8月12日縮刑期滿執行完畢。竟仍不知悔改，與
    李守仁均明知安非他命係經我國主管機關列管之第二級毒品
    ，不得販賣，竟意圖營利，各別基於販賣第二級毒品之犯意
    ，二人分別以0000000000號、0000000000號行動電話作為販
    毒時聯絡之工具，各於附表一、二所示時、地，以附表一、
    二所示之方式，販賣第二級毒品安非他命與附表一、二所示
    之對象以營利。嗣於99年8月7日10時35分許，詹士緯在臺北
    市○○區○○路3段215巷底為警查獲，並扣得其甫向李守仁
    購入之第二級毒品甲基安非他命1包（保號:99年度安字第72
    5號，原淨重0.254公克，驗餘淨重0.2538公克）。其後於99
    年9月21日凌晨2時許，潘子揚在臺北市○○區○○街與辛亥
    路七段口，為警查獲，並扣得行動電話1支（內含000000000
    0號SIM卡1張）;同日7時25分許，李守仁為警在臺北市○○
    區○○路4段20號前實施搜索，並扣得第二級毒品甲基安非
    他命1包（保號:99年度安字第938號，原淨重0.9公克，驗餘
    淨重0.89公克）、行動電話1支（含0000000000號SIM卡1張
    ），查獲上情。
二、案經臺北市政府警察局文山第一分局報告臺灣臺北地方法院
    檢察署檢察官偵查起訴。
    理  由
壹、證據能力事項:
一;按「被告以外之人於審判外向法官所為之陳述，得為證據。
    被告以外之人於偵查中向檢察官所為之陳述，除顯有不可信
    之情況者外，得為證據。」，刑事訴訟法第159條之1定有明
    文。經查，本件證人張瀚陽、詹士緯、黃振維、黎權鋒等人
    係自陳分別向被告取得第二級毒品安非他命之人，陳述本案
    發生經過之全貌乃親身經歷，堪認其等證詞對認定犯罪事實
    之存否有其必要性，且證人於檢察官偵查中，經檢察官諭知
    證人有具結之義務及偽證之處罰並命朗讀結文具結擔保其證
    言之真實性後，以證人身分，於檢察官面前完整、連續陳述
    其親身經歷，亦查無違法取證之瑕疵存在。此外，證人張瀚
    陽、詹士緯、黎權鋒等證人均經本院傳喚到庭，使被告有行
    使反對詰問權之機會。是上開各證人於檢察官訊問時所為之
    證述，均有證據能力。
  (二)按被告以外之人於審判外之言詞或書面陳述，除法律有規定
    者外，不得作為證據；又被告以外之人於審判外之陳述，雖
    不符合同法第159條之1至第159條之4之規定，但經當事人於
    審判程序同意作為證據，法院審酌該言詞陳述或書面陳述作
    成時之情況，認為適當者，亦得為證據。當事人、代理人或
    辯護人於法院調查證據時，知有第159條第1項不得為證據之
    情形，而未於言詞辯論終結前聲明異議者，視為有前項之同
    意，刑事訴訟法第159條第1項及第159條之5分別定有明文。
    本判決下列所引用其餘證據資料，均經依法踐行調查證據程
    序，當事人於本院言詞辯論終結前亦未聲明異議，本院審酌
    證據資料製作時之情況，均無違法不當及證明力明顯過低之
    瑕疵，亦查無依法應排除其證據能力之情形，認以之作為證
    據應屬適當，皆有證據能力。
貳、有罪部分:
一、被告李守仁部分:
    上揭犯罪事實，業據被告李守仁於本院審理時坦承不諱，並
    據證人黃振維於偵查中結證:我用1000元跟他買一點點安非
    他命，我叫他拿到三重的龍門路給我，李守仁自己拿給我等
    語（參偵字第22009號卷第100頁）及證人詹士緯於偵查及本
    院審理時結證:我是在被抓到的那天早上（即99年8月7日10
    時30分許）去李守仁木柵的住處跟他拿的，1000元跟他拿0.
    2公克安非他命等語（參偵字第22009號卷第104-105頁、本
    院卷二第29頁）。此外，並有手機1支及證人詹士緯甫向被
    告李守仁購入之第二級毒品甲基安非他命1包等物扣案可資
    佐證。上開證人詹士緯甫向被告李守仁購得之毒品，前經送
    交通部民用航空局航空醫務中心毒品鑑定書鑑定結果確屬第
    二級毒品甲基安非他命，亦有該中心於99年8月17日航藥鑑
    字第0995179號鑑定書在卷可參（參毒偵字第2985號卷第44
    頁）。而按販賣毒品罪之所謂「意圖」，即犯罪之目的，原
    則上不以發生特定結果為必要，只需有營利之意圖為已足，
    不以買賤賣貴而從中得利為必要（參見最高法院97年度台上
    字第2109號判決意旨）。被告各以附表一所示之價格出售第
    二級毒品安非他命予證人黃振維、詹士緯二人，顯見其雙方
    間之交易有對價關係。且查，販賣第二級毒品，可處無期徒
    刑或7年以上有期徒刑，並得併科1000萬元以下罰金，毒品
    危害防制條例第4條第2項定有明文，是販賣毒品係屬嚴重違
    法行為，苟遭逮獲，後果嚴重，毒販出售毒品時無不小心翼
    翼，不敢公然為之，且甲基安非他命並無公定之價格，並可
    任意分裝或增減其份量，而每次買賣之價量，亦隨時依雙方
    關係之深淺、當時之資力、需求程度及對行情之認知等因素
    而異其標準，非可一概而論。且甲基安非他命價格昂貴，取
    得不易，苟無利可圖，應無甘冒被查緝法辦之危險而平白為
    無償轉讓毒品之可能，是其販入之價格必較售出之價格低廉
    ，而有從中賺取買賣差價牟利之意圖及事實，應屬符合論理
    法則且不違背社會通常經驗之合理判斷。是被告李守仁販賣
    第二級毒品甲基安非他命之行為，主觀上確有營利之意圖，
    應堪認定。從而，被告李守仁前揭出於任意性之自白，應與
    事實相符，可以採信。因此，本件被告李守仁販賣第二級毒
    品甲基安非他命予黃振維、詹士緯各1次之犯行，事證明確
    洵堪認定，應依法論科。
二、被告潘子揚部分:
    訊據被告潘子揚固坦承付第二級毒品安非他命予黎權鋒等情
    不諱，惟矢口否認有何販賣第二級毒品安非他命之犯行，並
    辯稱:黎權鋒是與我合資向吳威德購買，黎權鋒出2000元，
    我出200元，我沒有賺取價差;至於詹士緯及張瀚陽二人是挾
    怨報復，所述均不屬實云云。惟查:
  (一)關於附表二編號1、2部分:
  (1)證人張瀚陽於99年11月10日偵查中結證稱:我使用000000000
    0號手機，我綽號阿富，（99年7月21日18時18分42秒你有這
    樣的對話嗎?）這是我跟李守仁借0000000000電話打給潘子
    揚，1個是指1公克的安非他命，我要跟潘子揚買2500塊，後
    來大約1個小時之後，潘子揚就拿1公克的安非他命到李守仁
    他家給我，我有給潘子揚2500塊。（99年7月25日4點35分29
    秒是你的對話嗎?）是我跟潘子揚的對話，1張指的是1000塊
    的安非他命。我要跟潘子揚買1000塊的安非他命0.3公克，
    後來潘子揚有賣我，打完電話後2個小時內，潘子揚就拿0.3
    公克的安非他命到我家樓下1樓賣我1000塊，那一次買的毒
    品都用完畢等語（參偵字第22009號卷第92、93頁）。嗣於
    本院審理中作證時表示，之前於偵查中之陳述正確。當時有
    看過譯文，跟我的記憶連結在一起後回答的等語（參本院卷
    一第179頁）。此外，並有被告潘子揚持用之0000000000號
    電話之通訊監察光碟、譯文在卷可稽（參本院卷一第235頁
    背-236頁、241頁）。上開通訊內容，並經本院於100年5月
    12日當庭勘驗製作勘驗筆錄在卷（參本院卷一第126頁）。
    質之被告潘子揚亦坦承上開各通電話確實其與證人張瀚揚間
    之通話內容（參本院卷一第126、127頁）。而依本院勘驗結
    果，證人張瀚陽於99年7月21日18時18分42秒，以000000000
    0與被告潘子揚聯繫時表示:「要處理1個」、「多少喔，我
    叫你過來談啊?」，被告潘子揚則回稱:「好啦，我等一下過
    去。」等語。另證人張瀚陽於99年7月25日4時35分29秒，以
    00000000與被告潘子揚聯繫時表示:「你現在身上還有嗎?」
    、「1張」、「我要的，我的東西沒了。」，被告潘子揚回
    稱:「我怎麼夠給你。」，其後於4時36分10秒，證人張瀚改
    以0000000000電話與被告潘子揚聯絡問:「3，...10點以前
    給你。」、「10點以前我絕對會拿錢過去給你的。」，被告
    潘子揚則回答:「好」等語。核與證人張瀚陽於偵查中證述
    交易金額、數量及時間均相吻合。足認證人張瀚陽前揭證詞
    ，確為事實，可以採信。
  (2)被告潘子揚雖辯稱:證人張瀚陽在99年9月21日警詢時及偵查
    中均稱:跟潘子揚買兩次都是7月中詢，0.3公克1000元，其
    後於99年11月10日偵查中改稱:99年7月21日跟潘子揚買1公
    克2500元，潘子揚拿1公克的安非他命到李守仁他家給我，
    其不僅前後所述不一，且與99年7月21日18時18分42秒通訊
    監察譯文所示:「我在李守仁家」不符，二人曾有過節，證
    人是挾怨報復云云。惟查:
  1.證人張瀚陽於99年9月21日警詢時詳細問答內容為:「（你與
    潘子揚是否熟識?是否曾向潘子揚購買毒品?幾次?何時?聯絡
    方式?數量多少?）是，是，2-3次，7月中旬，我撥電話0000
    0000 00給潘子揚的，每次約0.3公克1000元。」（參毒偵字
    第352 8號卷第5頁）。另其於同日偵查中之筆錄內容為:「
    （有無跟潘子揚購買過安非他命?）有。」、「（時間是否
    是99年7月20日20時12分?）是，我在警局有看過譯文，譯文
    中的『1個』就是1公克的意思，1公克是2500元。」、「（
    你跟潘子揚購買的時間是否都是在7月中旬?）是，7月中旬
    以1千元的量買過兩次，上述7月20日這次並沒有買到，因為
    太貴，因為他說1公克要2500元，所以我就沒有買。」等語
    （參毒偵字第3528號卷第22頁）。證人張瀚陽之上開數次筆
    錄，乍看之下確實有所不同，但經仔細比對問答全文，即可
    發現，證人張瀚陽在99年9月21日警詢時係針對警察前述概
    括性的詢問。另其於該次筆錄中所述:每次約0.3公克1000元
    等語，語意未明，無法據以判斷證人究係指交易行情為0.3
    公克要價1000元，抑或是其與被告潘子揚2-3次的交易中，
    每次交易的數量均是0.3公克，且每次交易的金額均為1000
    元，是尚無從據此推論證人張瀚陽前述證詞有所矛盾。
  2.證人即被告李守仁雖於本院審理時亦附和被告潘子揚之辯解
    而結證稱:99年7月21日當天在三重市○○街，被告潘子揚與
    其在一起云云（參本院卷一第183-185頁）。但查:卷附被告
    潘子揚所持用之上揭0000000000號之通聯紀錄顯示，被告潘
    子揚與證人張瀚陽在99年7月21日18時18分42秒通聯時，其
    基地台顯示之位置為「臺北市○○區○○路2段151號4樓」
    ，其後於99年7月21日18時31分57秒與0000000000號通聯時
    ，其基地台位置已移至「臺北市○○區○○路3段274號5樓
    屋頂」，之後於同日18時43分30秒與0000000000通聯時，其
    基地台位置又移至「臺北市○○區○○路2段109巷100弄18
    號」，此業經本院於100年7月5日勘驗通訊監察光碟，並製
    有勘驗筆錄在案（參本院卷二第13-19頁）。是被告潘子揚
    於該期間確實處在臺北市文山區間移動，其並不在三重大勇
    街。顯見證人李守仁之證詞與真實不符，難資為有利被告潘
    子揚認定之依據。被告潘子揚與證人張瀚陽通話時，雖自稱
    人在李守仁家，但其當時究否真的在李守仁家，亦或只是隨
    口說說，尚難徒以上開通話內容據以判斷，況其並未明言是
    在被告李守仁位於大勇街之承租處或是李守仁戶籍所在之「
    臺北市○○區○○路2段161巷17號3樓」的家，自難據此認
    證人張瀚陽所證述:潘子揚拿1公克的安非他命到李守仁他家
    給我等語，有何不實。是被告此部分之所辯，亦無可採。
  (3)綜上，本件被告潘子揚於附表二編號1、2所示時、地，販賣
    第二級毒品甲基安非他命2次之犯行，事證明確，洵堪認定
    。
  (二)關於附表二編號3部分:
  (1)證人黎權鋒於偵查中結證稱:當時我是要向潘子揚買，我是
    以姑姑的0000000000號撥打電話給潘子揚，電話中約好要跟
    他買，後來潘子揚有再跟我聯絡，問我有無錢，我說沒有，
    但我有星城網路遊戲的星幣，他說可以用星幣付款，就講好
    用32萬星幣來買1克安非他命，32萬星幣等於2000元，他告
    訴我匯到星城網路遊戲中玩家AP999的帳戶去，我就依約匯
    過去。匯過後，半小時左右，潘子揚來找我，就直接帶了1
    小袋安非他命過來，就拿到我家給我等語（參偵字第2201 0
    號卷第97頁），及於本院審理時結證稱:我是以姑姑的0000
    000000號電話打電話給潘子揚，潘子揚叫我直接轉32萬的星
    幣到AP999帳戶，當作是購買安非他命的錢，32萬星幣可換
    2000元。後來潘子揚有在我家拿安非他命給我的等語在案（
    參本院卷一第187頁）。參之被告潘子揚坦承於99年9月6日
    下午，在證人黎權鋒住處，交付第二級毒品甲基安非他命1
    公克予證人黎權鋒，以及證人黎權鋒係以遊戲星幣作為交換
    等情不諱（參本院卷一第141頁）。復且，被告潘子揚於同
    日13時32分14秒許，曾以其所持用之0000000000號行動電話
    與持用0000000000號行動電話之吳威德聯繫，電話中被告潘
    子揚問吳威德要不要星幣，並說「他是要1啦，差不多32萬
    可以嗎?」，吳威德則回應:「32等於2千塊而已。」、「阿
    鋒你出他22而已?」，被告潘子揚則回稱:「到時候我會從他
    那邊挖。」等語，此有本院所核發之99年度聲監字第899號
    通訊監察書、通訊監察譯文在卷可稽（參本院卷一第136-13
    7頁、偵字第22010號卷第101頁），上開通話內容，並經本
    當庭勘驗製作勘驗筆錄在案（參本院卷一第125頁背面）。
    被告潘子揚在該電話中所述內容，與證人黎權鋒之證詞，及
    被告潘子揚之前開供詞均相吻合，足認證人黎權鋒之證詞及
    被告潘子揚此部分之自白，均與事實相符，而可採信。
  (2)被告潘子揚雖辯稱:是出200元與黎權鋒合資向吳威德購買云
    云。但查，證人黎權鋒於偵查及本院審理時均已明確表示，
    是要向被告潘子揚買毒品，並未曾表示要與被告潘子揚合資
    買毒品。證人黎權鋒雖係將32萬的遊戲星幣匯入吳威德之AP
    999號帳戶內，而非匯給被告潘子揚本人，亦非交付現金給
    被告潘子揚本人。然此純粹係遵從被告潘子揚之指示而為，
    並非基其與吳威德間之約定，尚難因其匯出之對象為吳威德
    ，即據以認定係與被告潘子揚合資向吳威德購買。至於被告
    潘子揚另辯稱:我沒有賺取價差云云。但查，證人黎權鋒於
    本審理時另結證稱:後來沒有再透過潘子揚買，因為一樣的
    價格，跟潘子揚拿到的量與直接跟阿德買到的量，用目視的
    方法看，就可以看出差別等語（參本院卷一第188頁）。參
    之被告潘子揚在電話中亦主動向吳威德表示:「到時候我會
    從他那邊挖」等語，足徵證人黎權鋒前揭所證述，同一價格
    向被告潘子揚買的量較少等語，應屬可信。是被告潘子揚縱
    未直接從此一交易中獲得金額差價，但其利用交付毒品之過
    程中，扣留少許毒品，仍屬營利。被告潘子揚上開所辯，無
    非卸責之詞，不足採信。
  (3)綜上，被告潘子揚販賣第二級毒品甲基安非他命1次予證人
    黎權鋒之犯行，事證明確，洵堪認定。
  (三)關於附表二編號4部分:
  (1)證人詹士緯於99年11月17日偵查中結證稱:（問:99年9月21
    日為警採尿送鑑定後呈安非他命陽性反應，你施用的毒品是
    怎麼來的?）我在99年8月底，用公共電話打潘子揚的手機00
    00000000號，在興隆路的一家7-11超商跟他買1000元，他給
    我0.2公克的安非他命，潘子揚自己拿給我的等語（參偵字
    第22009號卷第104頁），及於本院審理時結證:和潘子揚約
    在他家附近的7-11，給他1000元。他再打電話請朋友送安非
    他命過來，重量是0.2公克，因為潘子揚身上沒什麼錢，先
    給他錢，他再去跟人家拿，然後再拿給我等語在案（參本院
    卷二第29頁）。此外，證人詹士緯於99年9月21日為警查獲
    時，其尿液經送鑑定結果，確檢出安非他命及甲基安非他命
    陽性反應，此復有台灣尖端先進生技醫藥股份有限公司於99
    年10月6日出具之濫用藥物檢驗報告在卷可參（參毒偵字第3
    949號卷第14頁）。
  (2)卷附被告潘子揚持用之0000000000號電話之通訊監察譯文顯
    示（參本院卷一第219頁背、221頁、222頁背-223頁、225頁
    背），證人詹士緯及被告潘子揚二人於本案交易之前，確實
    有極為密集之通聯，其情形如下:
  1.於99年7月9日5時37分許:證人詹士緯問:「你那邊有2個嗎?
    」，被告潘子揚答:「你現金來的話可以啦。」、「我要先
    跟你拿錢才可以啊。」等語。
  2.於99年7月9日23時22分53時許:證人詹士緯問:「有男孩子嗎
    ? 」、「小明叫我問的。」、「我坐在公園這邊，我要1張
    男孩子喔。」，被告潘子揚答:「那我過去。」等語。
  3.於99年7月11日12時36分7秒:證人詹士緯問:「你那邊有男孩
    子嗎?」，被告潘子揚答:「你要等我。」等語。
  4.於99年7月11日18時54分52秒:證人詹士緯再度問:「你有男
    孩子嗎。」、「我現在朋友他想要嘛。」、「他現在要3個
    。」，被告潘子揚答:「他現在要3個沒有，有是有，可是要
    先拿現金。」、「那我先過去跟你拿現金。」等語。
  5.於99年7月11日19時14分10秒:證人詹士緯問:「你在哪裡?」
    ，被告潘子揚答:「我在黃民（譯音）家樓上了。」等語。
  6.於99年7月13日5時29分38秒:證人詹士緯:「我需要你。」、
    「1個，我要那個25。」．被告潘子揚答:「好」等語。
  7.上開各通訊內容，是被告潘子揚於99年7月7日至99年8月5日
    間，經依法執行通訊監察後取得之對話紀錄，其二人於此一
    期間之通聯中，證人詹士緯要求交易時，被告潘子揚多次表
    示要先拿現金，核與證人詹士緯前揭於本院審理中證述: 要
    先給他錢，他再去跟人家拿等語相一致，益徵證人詹士緯前
    開證詞，並非子虛。
  (3)至於被告雖辯稱:證人詹士緯於99年8月7日警詢中稱其與被
    告潘子揚之交易次數多達10-30次，且都是用手機打的;復於
    99年9月21日警詢中稱次數已忘了，其後又99年11月17日偵
    查中稱是用公共電話打，且對檢察官所詢只跟潘子揚買過這
    一次嗎，答:是的，其前後所述不一致，證人是挾怨報復云
    云。經查:證人詹士緯於99年8月7日遭查獲時陳稱:（問:警
    方查扣之毒品安非他命，你是以何代價向何人所購買?於何
    時何地購買?如何聯絡交易?次數為何?）我共向潘子揚購買
    10-30次，交易地點及時間都是潘子揚約的。（問:你如何與
    他聯繫?）我都是以我000000 0000號電話撥給潘子揚的0000
    000000電話等語（參毒偵字第2985號卷第5-6頁），於99年9
    月21日警詢中稱:（問:你所吸食之安非他命向何人購買?如
    何購買?價錢為何?）我向潘子揚及李守仁買安非他命，我用
    自己的手機打潘子揚的手機號碼0000000000號，以1000至20
    00元價格購買安非他命0.4公克1小包，次數已經忘記等語（
    參毒偵字第3949號卷第3頁）。於本院審理時亦表示交易次
    數不清楚等語（參本院卷二第30頁）。證人詹士緯之上開數
    次筆錄，初看之下確實亦有所不同，但經仔細比對問答全文
    ，證人詹士緯在99年8月7日、99年9月21日二次警詢時的回
    答，均係針對警察前述概括性的詢問，換言之，證人詹士緯
    的上述回答，並非針對99年8月底在臺北市○○路超商以100
    0元向被告潘子揚購買0.2公克第二級毒品安非他命部分，而
    是就其與被告潘子揚間之交易作一個概括性的回答而已。證
    人詹士緯嗣於99年11月17日之陳述，則係針檢察官所詢:「
    99年9月21日為警採尿送鑑定後吳安非他命陽性反應，你施
    用的毒品是怎麼來的?」問題之回答。該次筆錄內容只針對
    99年9月21日為警查獲前所施用之毒品來源部分，與警察前
    揭針對二人歷來交易經過之詢問顯有不同，問題不同，回答
    有異，誠屬自然之事，自難以此認其陳述有何瑕疵可指。至
    於二人交易之次數，依證人詹士緯所述次數極多，是證人詹
    士緯在無其他特別之記錄情況下，忘卻實際交易次數，亦屬
    合理。自亦難以證人詹士緯無法記清詳細次數，即推認其有
    挾怨報復被告潘子揚，而故意設詞誣陷之虞。是被告潘子揚
    此部分之所辯，亦無可採。
  (4)綜上，本件被告潘子揚於附表二編號3所示時、地，販賣第
    二級毒品甲基安非他命1次之犯行，亦事證明確，堪予認定
    。
  (四)承前所述，按販賣毒品罪之所謂「意圖」，即犯罪之目的，
    原則上不以發生特定結果為必要，只需有營利之意圖為已足
    ，不以買賤賣貴而從中得利為必要（參見最高法院97年度台
    上字第2109號判決意旨）。且販賣第二級毒品罪責極重，安
    非他命復無公定之價格，可任意分裝或增減其份量，而每次
    買賣之價量，亦隨時依雙方關係之深淺、當時之資力、需求
    程度及對行情之認知等因素而異其標準，非可一概而論。況
    安非他命取得不易，苟無利可圖，應無甘冒被查緝法辦之危
    險而平白為無償轉讓毒品之可能。本件被告潘子揚各以附表
    二所示之價格出售第二級毒品安非他命予證人張瀚陽、詹士
    緯、黎權鋒等人，顯見其雙方間之交易有對價關係。是被告
    潘子揚販賣第二級毒品甲基安非他命之行為，主觀上確有營
    利之意圖。從而，本件被告潘子揚販賣第二級毒品安非他命
    予張瀚陽2次、詹士緯、黎權鋒各1次之犯行，均事證明確，
    洵堪認定，應依法論科。
三、論罪科刑理由:
  (一)被告李守仁部分:
    按甲基安非他命，為毒品危害防制條例第2條第2項第2款所
    稱之第二級毒品，依法不得販賣、持有及轉讓。是核被告李
    守仁如附表一所為，均係犯毒品危害防制條例第4條第2項之
    販賣第二級毒品罪。被告李守仁持有第二級毒品進而販賣，
    其持有毒品之低度行為，為販賣之高度行為所吸收，不另論
    罪。被告所犯上開二罪，犯意各別，行為互殊，應分論併罰
    之。按販賣第二級毒品罪之法定刑為「無期徒刑或7年以上
    有期徒刑，得併科罰金新臺幣1千萬元以下罰金」，然同為
    販賣第二級毒品之人，其原因動機不一，犯罪情節未必盡同
    ，或有大盤毒梟者，亦有中、小盤之分，甚或僅止於吸毒者
    友儕間為求互通有無之有償轉讓者亦有之，其販賣行為所造
    成危害社會之程度自屬有異，法律科處此類犯罪，所設之法
    定最低本刑卻同為「無期徒刑或7年以上有期徒刑，得併科
    罰金新臺幣1千萬元以下罰金」不可謂不重。於此情形，倘
    依其情狀處，予以酌減其刑，即足以懲儆，並可達防衛社會
    之目的者，自非不可依客觀之犯行與主觀之惡性二者加以考
    量其情狀，是否有可憫恕之處，適用刑法第59條之規定酌量
    減輕其刑，期使個案裁判之量刑，能斟酌至當，符合比例原
    則，被告李守仁販賣第二級毒品安非他命，每次交易價格僅
    1千元，其販賣毒品之數量非鉅，以其情節論，惡性尚非重
    大不赦，且被告李守仁於本院審理時已完全坦白承認，雖因
    其於偵查中未即時認罪，而無法獲得毒品危害防制條例第17
    條第2項自白減輕其刑之寬典，然若依法定本刑科處減刑後
    最輕本刑7年以上有期徒刑，猶嫌過重，實屬情輕法重，在
    客觀上足以引起一般之同情，尚有堪資憫恕之處，本院認依
    其情狀處予以酌減，即可達防衛社會之目的，爰依刑法第59
    條之規定酌量減輕其刑。爰審酌被告李守仁不思依循正軌賺
    取金錢，竟無視政府反毒政策及宣導，仍意圖營利而販賣第
    二級毒品予他人施用，影響所及，非僅使他人之生命、身體
    將可能受其侵害，社會、國家之法益亦不能免，為害之鉅，
    當非個人一己之生命、身體法益所可比擬，自應嚴厲規範，
    且犯罪後坦承犯罪之態度，兼衡其已有多次毒品前科，此有
    臺灣高等法院被告前案紀錄表可參，其素行不佳、犯罪所得
    有限、犯罪動機、目的、手法、家庭經濟狀況勉持等一切情
    狀，分別量處如附表一「應處主刑及從刑」欄所示之刑，並
    定其應執行刑。本件證人詹士緯於99年8月7日為警查獲時，
    扣得之第二級毒品甲基安非他命1包（保號:99年度安字第72
    5號），係被告李守仁甫出售予詹士緯之毒品，該毒品原淨
    重0.254公克，除取樣0.0002公克，已於鑑定時用磬，失其
    違禁物之性質，不另為沒收銷燬之諭知外，驗餘淨重0.2538
    公克，不問屬於犯人否，併依毒品危害防制條例第18條第1
    項前段之規定宣告沒收銷燬之（至於用以包裝上開毒品之包
    裝袋，因該物已交付而屬證人詹士緯所有，爰不另為沒收之
    諭知。）。被告李守仁販賣第二級毒品所得之財物各1千元
    ，雖未經扣案，然係被告因犯罪所得之財物，應依毒品危害
    防制條例第19條第1項之規定宣告沒收，如全部或一部不能
    沒收時，以被告之財產抵償之（最高法院99年度台上字第44
    63號判決意旨參照）。另被告持以供販毒犯罪所用之行動電
    話1具，係被告李守仁所有，並作為本件販毒聯絡工具，另
    門號0000000000號SIM卡雖非被告李守仁所申用，但為被告
    李守仁供犯罪所用之物，業如前述，且被告李守仁自99年8
    月間經依法實施監聽後，即始終由被告李守仁所持用，顯見
    被告李守仁已取得該SIM卡之權利，爰併依刑法第38條第1項
    第2款規定，宣告沒收之。至於被告李守仁於前揭查獲時、
    地，經搜索扣得之第二級毒品甲基安非他命1包（保號:99年
    度安字第938號，原淨重0.9公克，驗餘淨重0.89公克），非
    本案被告販賣或預備供販賣予證人詹士緯或黎權鋒之物，與
    本案並無關連，爰不另為沒收銷燬之諭知，應由檢察官另為
    處理。
  (二)被告潘子揚部分:
    核被告潘子揚如附表二所為，均係犯毒品危害防制條例第4
    條第2項之販賣第二級毒品罪。被告潘子揚持有第二級毒品
    進而販賣，其持有毒品之低度行為，為販賣之高度行為所吸
    收，不另論罪。被告所犯上開四罪，犯意各別，行為互殊，
    應分論併罰之。潘子揚前於96年間因違反毒品危害防制條例
    案件，經國防部北部地方軍事法院於96年7月15日以96年度
    訴字第151號判處有期徒刑6月確定，於97年2月16日縮刑期
    滿執行完畢。又於96年間因犯詐欺罪，經臺灣板橋地方法院
    於98年2月2日以98年度簡字第860號判處有期徒刑3月，減為
    有期刑1月又15日確定，及因違反毒品危害防制條例案件，
    經國防部高等軍事法院於97年11月4日以97年度上訴字第59
    號判處有期徒刑1年2月確定。上開二罪合併定應執行有期徒
    刑1年2月又15日，於98年8月12日縮刑期滿執行完畢，此有
    臺灣高等法院被告前案紀錄表在卷可稽，其於受有期徒刑之
    執行完畢後，5年內故意再犯本件有期徒刑以上之罪，均為
    累犯，均應依刑法第47條第1項規定加重其刑。爰審酌被告
    不思依循正軌賺取金錢，竟無視政府反毒政策及宣導，仍意
    圖營利而販賣第二級毒品予他人施用，影響所及，非僅使他
    人之生命、身體將可能受其侵害，社會、國家之法益亦不能
    免，為害之鉅，當非個人一己之生命、身體法益所可比擬，
    自應嚴厲規範，其每次犯罪所得雖不高，但其犯罪後未能坦
    承犯罪之態度，兼衡其已有多次毒品前科，此有臺灣高等法
    院被告前案紀錄表可參，其素行不佳、犯罪所得、犯罪動機
    、目的、手法、家庭經濟狀況貧寒等一切情狀，分別量處如
    附表二「應處主刑及從刑」欄所示之刑，並定其應執行刑。
    被告潘子揚販賣第二級毒品所得之如附表二所示財物，雖未
    經扣案，然係被告潘子揚因犯罪所得之財物，應依毒品危害
    防制條例第19條第1項之規定宣告沒收，如全部或一部不能
    沒收時，以被告之財產抵償之。另被告潘子揚持以供販毒犯
    罪所用之行動電話1具，係被告潘子揚所有，並作為本件販
    毒聯絡工具，另門號0000000000號SIM卡，雖亦非被告潘子
    揚所申用，但為被告潘子揚供犯罪所用之物，業如前述，且
    被告潘子揚自99年7月間經依法實施監聽後，即始終由被告
    潘子揚所持用，顯見被告潘子揚已取得該SIM卡之權利，爰
    併依刑法第38條第1項第2款規定，宣告沒收之。
參、無罪部分:
一、公訴意旨另略以:被告李守仁、潘子揚另分別於附表三、四
    所示時、地，以附表三、四所示之方式，販賣第二級毒品安
    非他命予附表三、四之對象以營利。因認被告二人此部分所
    為，均另涉犯毒品危害防制條例第4條第2項販賣第二級毒品
    罪嫌。
二、按犯罪事實應依證據認定之，無證據不得認定犯罪事實，又
    不能證明被告犯罪或其行為不罰者，應諭知無罪之判決，刑
    事訴訟法第154條第2項、第301條第1項分別定有明文。次按
    認定不利於被告之事實，須依積極證據，茍積極之證據本身
    存有瑕疵而不足為不利於被告事實之認定，即應為有利於被
    告之認定，更不必有何有利之證據，而此用以證明犯罪事實
    之證據，猶須於通常一般人均不至於有所懷疑，堪予確信其
    已臻真實者，始得據以為有罪之認定，倘其證明尚未達到此
    一程度，而有合理性之懷疑存在，致使無從為有罪之確信時
    ，即應為無罪之判決，此有最高法院82年度台上字第163 號
    判決、76年台上字第4986號、30年上字第816號等判例意旨
    可資參照。
三、公訴意旨認被告二人另分別涉犯上開罪嫌，無非係以證人張
    瀚揚之證詞、0000000000號電話通訊監察譯文為其論據。
四、訊據被告二人均堅詞否認有此部分犯行，被告潘子揚辯稱:
    與證人王鈺翔電話中所述，確實是車子的事情，並非毒品等
    語。被告李守仁辯稱:我沒賣給他，因那時我已被通緝等語
    。經查:
  (一)被告李守仁部分:
    證人張瀚陽固於警詢中陳稱:我在8月中旬下午2、3點，以我
    的行動電話0000000000撥打李守仁0000000000購買安非他命
    ，重量不知道，地點在三重大勇街，一次1000元，共兩次，
    下旬及中旬各1次等語（參毒偵字第3528號卷第5頁）。嗣於
    偵查中結證稱:（你上次說李守仁有在99年8月間賣你兩次安
    非他命是否屬實?）屬實，就是上次講的時間、地點、公克
    數都對，我去三重大勇街跟李守仁拿，各給他1000塊，我有
    時用線上網路遊戲後就跟他買，這個沒有打電話，因為李守
    仁幾乎都會在線上，所以我就上線去跟他買等語（參偵字第
    22009號卷第93-94頁）。上開偵查中之筆錄，經本院勘驗結
    果，筆錄內容雖非逐字記載，但證人張瀚陽對於檢察官與其
    確認警詢時之回答是否正確時，均以言詞或點頭之方式表示
    對，並稱:有時在線上遊戲，遇到他就跟他講，這個沒有打
    話，因為李守仁幾乎都在線上，上線去跟他講，然後跟他買
    等語，此有勘驗筆錄在卷可稽（參本院卷二第5頁）。與前
    揭筆錄之記載大抵一致。然證人張瀚陽嗣於本院審理時結證
    稱:認識李守仁快十年。我們有在天堂遊戲。有去過三重大
    勇街找過李守仁。當時的確是有講8月跟李守仁買過2次，但
    那時第一次被警察抓，移送地檢署，腦子一片空白，檢察官
    問我，我也是很順的回答，後來我回想一下，我是有過去找
    李守仁沒錯，但我過去找李守仁，是跟李守仁的朋友賓哥拿
    安非他命，不是跟李守仁拿，但確實是在李守仁的住處等語
    （參本院卷一第177頁背-181頁）。證人張瀚陽就其於99年8
    月間有無向被告李守仁購買第二級毒品安非他命，前後所述
    已未盡一致。參之卷附之通訊監察書（參警聲搜卷第10頁）
    顯示，被告李守仁自99年8月5日至99年9月3日期間已遭監聽
    ，但卷附之通訊監察譯文中，均無被告李守仁與證人張瀚陽
    談論向被告李守仁購買第二級毒品安非他命之相關通訊內容
    ，是證人張瀚陽之證詞是否屬實，非全無可疑。此外，復查
    無其他證據足以證明其二人曾有前述二次之毒品交易，既無
    證據證明，揆諸前開規定及說明，此部分自應為被告李守仁
    無罪之諭知。
  (二)被告潘子揚部分:
    被告潘子揚於99年7月11日15時5分14秒許，與持用00000000
    00電話之王鈺翔通聯，於電話中，王鈺翔曾詢綽號白毛之陳
    鵬仁:「白毛你要買多少?」，陳鵬仁回稱:「1個」，王鈺翔
    詢問被告潘子揚「多少?」，潘子揚答:「25啊」等語，此有
    通訊監察譯文在卷可稽（參本院卷一第223頁背面），並經
    本院當庭勘驗並製有勘驗筆錄在卷（參本院卷一第127頁背
    面）。證人王鈺翔於99年9月23日警詢時陳稱:是幫綽號白毛
    之朋友向潘子揚詢問購買安非他命之價格等語（參本院卷第
    118頁背面）。嗣於偵查中結證稱:我是要問潘子揚一個車燈
    多少錢，一個車燈要2500塊，後來沒有去等語（參偵字第
    22009號卷第108頁），前後所述不一。證人王鈺翔嗣經本院
    傳訊到庭作證時拒絕作證，而質之證人陳鵬仁於本院審理時
    則結證稱:通聯中是在問安非他命，25是安非他命的價錢，
    即2500元可以買一克等語。但證人陳鵬仁同時證稱:最後沒
    有拿到安非他命，也沒有給錢等語（參本院卷一第175頁背
    、176頁），核與證人王鈺翔前揭於警詢時之陳述相一致。
    足認證人王鈺翔於警詢中之陳述，始為真實，其於偵查中之
    陳述顯屬虛偽之證詞。是證人王鈺翔於上揭通話中，係向被
    告潘子揚詢問有關安非他命之售價，已至為明確。被告潘子
    揚辯稱:是在談車子的事情云云，即無可採。然上開通聯紀
    錄固足以證明證人陳鵬仁曾於電話中與被告潘子揚談妥交易
    第二級毒品安非他命的數量及金額，但卷內並無其他積極之
    證據足以證明其二人確已依電話中之協議完成交易。此外，
    復查無其他證據足以證明二人已完成交易，既無證據證明，
    揆諸前開規定及說明，此部分自應為被告潘子揚無罪之諭知
    。
據上論斷，應依刑事訴訟法第299條第1項前段、第301條第1項，
毒品危害防制條例第4條第2項、第19條第1項，刑法第11條、第4
7條第1項、第59條、第51條第5款、第38條第1項第2款，判決如
主文。
詹案經檢察官劉俊良到庭執行職務。
中    華    民    國   100    年    9     月    6     日
                  刑事第二十庭  審判長法  官    郭惠玲
                                      法  官    柯姿佐
                                      法  官    李桂英
上正本證明與原本無異。
如不服本判決應於收受送達後10日內向本院提出上訴書狀，並應
敘述具體理由；其未敘述上訴理由者，應於上訴期間屆滿後20日
內向本院補提理由書（均須按他造當事人之人數附繕本）「切勿
逕送上級法院」。
                                      書記官    高心羽
中    華    民    國   100    年    9     月    6     日
附錄本案論罪科刑法條全文:
毒品危害防制條例第4條第2項:
製造、運輸、販賣第二級毒品者，處無期徒刑或7年以上有期徒
刑，得併科新臺幣1千萬元以下罰金。
附表一：（被告李守仁販賣毒品部分）
┌─┬──────┬───────┬─────┬───┬───┬──────┐
│編│  時間      │  販賣經過    │販賣之毒品│價格（│對象  │應處主刑及從│
│號│            │              │          │新臺幣│      │刑          │
│  │            │              │          │）    │      │            │
├─┼──────┼───────┼─────┼───┼───┼──────┤
│1 │99年9月21日 │在臺北市○○路│第二級毒品│1000  │黃振維│李守仁販賣第│
│  │為警採尿前5 │              │安非他命少│      │      │二級毒品，處│
│  │至7天內某時 │              │量        │      │      │有期徒刑伍年│
│  │            │              │          │      │      │陸月。未扣案│
│  │            │              │          │      │      │之販賣第二級│
│  │            │              │          │      │      │毒品所得之財│
│  │            │              │          │      │      │物新臺幣壹仟│
│  │            │              │          │      │      │元沒收，如全│
│  │            │              │          │      │      │部或一部不能│
│  │            │              │          │      │      │沒收時，以其│
│  │            │              │          │      │      │財產抵償之。│
│  │            │              │          │      │      │扣案之行動電│
│  │            │              │          │      │      │話壹具（內含│
│  │            │              │          │      │      │門號00000000│
│  │            │              │          │      │      │25號SIM卡壹 │
│  │            │              │          │      │      │片）沒收。  │
├─┼──────┼───────┼─────┼───┼───┼──────┤
│2 │99年8月7日上│由詹士緯至李仁│第二級毒品│1000  │詹士緯│李守仁販賣第│
│  │午某時      │位於臺北市文山│安非他命  │      │      │二級毒品，處│
│  │            │區○○路○段161│0.2公克   │      │      │有期徒刑伍年│
│  │            │巷17號3樓住處 │          │      │      │陸月。未扣案│
│  │            │交易          │          │      │      │之販賣第二級│
│  │            │              │          │      │      │毒品所得之財│
│  │            │              │          │      │      │物新臺幣壹仟│
│  │            │              │          │      │      │元沒收，如全│
│  │            │              │          │      │      │部或一部不能│
│  │            │              │          │      │      │沒收時，以其│
│  │            │              │          │      │      │財產抵償之。│
│  │            │              │          │      │      │扣案之第二級│
│  │            │              │          │      │      │毒品甲基安非│
│  │            │              │          │      │      │他命壹包（保│
│  │            │              │          │      │      │號:99年度安 │
│  │            │              │          │      │      │字第725號， │
│  │            │              │          │      │      │驗餘淨重零點│
│  │            │              │          │      │      │貳伍公克），│
│  │            │              │          │      │      │沒收銷燬之、│
│  │            │              │          │      │      │扣案之行動電│
│  │            │              │          │      │      │話壹具（內含│
│  │            │              │          │      │      │門號00000000│
│  │            │              │          │      │      │25號SIM卡壹 │
│  │            │              │          │      │      │片）沒收。  │
└─┴──────┴───────┴─────┴───┴───┴──────┘
附表二:（被告潘子揚販賣毒品部分）
┌─┬──────┬───────┬─────┬───┬───┬──────┐
│編│  時間      │ 販賣經過     │販賣之毒品│價格（│對象  │應處主刑及從│
│號│            │              │          │新臺幣│      │刑          │
│  │            │              │          │）    │      │            │
├─┼──────┼───────┼─────┼───┼───┼──────┤
│1 │99年7月25日 │潘子揚以門號09│第二級毒品│1000  │張瀚陽│潘子揚販賣第│
│  │清晨4時至7時│00000000與張瀚│安非他命約│      │      │二級毒品，累│
│  │許間某時    │陽聯繫後，潘子│0.3公克   │      │      │犯，處有期徒│
│  │            │揚至臺北市文山│          │      │      │刑柒年陸月。│
│  │            │區○○路○段243│          │      │      │未扣案之販賣│
│  │            │巷1弄10號張瀚 │          │      │      │第二級毒品所│
│  │            │陽住處1樓交易 │          │      │      │得之財物新臺│
│  │            │              │          │      │      │幣壹仟元沒收│
│  │            │              │          │      │      │，如全部或一│
│  │            │              │          │      │      │部不能沒收時│
│  │            │              │          │      │      │，以其財產抵│
│  │            │              │          │      │      │償之。扣案之│
│  │            │              │          │      │      │行動電話壹具│
│  │            │              │          │      │      │話壹具（內含│
│  │            │              │          │      │      │門號00000000│
│  │            │              │          │      │      │16號SIM卡壹 │
│  │            │              │          │      │      │片）沒收。  │
├─┼──────┼───────┼─────┼───┼───┼──────┤
│2 │99年7月21日 │潘子揚以門號09│第二級毒品│2500  │張瀚陽│潘子揚販賣第│
│  │下午6時許   │00000000與張瀚│安非他命1 │      │      │二級毒品，累│
│  │            │陽聯繫後，在臺│公克      │      │      │犯，處有期徒│
│  │            │北市文山區木柵│          │      │      │刑捌年。未扣│
│  │            │路2段161巷17號│          │      │      │案之販賣第二│
│  │            │3樓李守仁住處 │          │      │      │級毒品所得之│
│  │            │交易          │          │      │      │財物新臺幣貳│
│  │            │              │          │      │      │仟伍佰元沒收│
│  │            │              │          │      │      │，如全部或一│
│  │            │              │          │      │      │部不能沒收時│
│  │            │              │          │      │      │，以其財產抵│
│  │            │              │          │      │      │償之。扣案之│
│  │            │              │          │      │      │行動電話壹具│
│  │            │              │          │      │      │（內含門號  │
│  │            │              │          │      │      │00000000 00 │
│  │            │              │          │      │      │號SIM卡壹片 │
│  │            │              │          │      │      │）沒收。    │
├─┼──────┼───────┼─────┼───┼───┼──────┤
│3 │99年9月6日下│潘子揚以門號09│第二級毒品│2000  │黎權鋒│潘子揚販賣第│
│  │午1時許     │00000000與黎權│安非他命1 │      │      │二級毒品，累│
│  │            │鋒聯繫後，在臺│公克      │      │      │犯，處有期徒│
│  │            │北市○○區○街│          │      │      │刑柒年陸月。│
│  │            │1段26巷310號黎│          │      │      │未扣案之販賣│
│  │            │權鋒處交易    │          │      │      │第二級毒品所│
│  │            │              │          │      │      │得之財物新臺│
│  │            │              │          │      │      │幣貳仟元沒收│
│  │            │              │          │      │      │，如全部或一│
│  │            │              │          │      │      │部不能沒收時│
│  │            │              │          │      │      │，以其財產抵│
│  │            │              │          │      │      │償之。扣案之│
│  │            │              │          │      │      │行動電話壹具│
│  │            │              │          │      │      │（內含門號09│
│  │            │              │          │      │      │00000000號SI│
│  │            │              │          │      │      │M卡壹片）沒 │
│  │            │              │          │      │      │沒收。      │
├─┼──────┼───────┼─────┼───┼───┼──────┤
│4 │99年8月底某 │潘子揚以門號09│第二級毒品│1000  │詹士緯│潘子揚販賣第│
│  │時          │00000000與詹士│安非他命  │      │      │二級毒品，累│
│  │            │緯聯繫後，在臺│0.2公克   │      │      │犯，處有期徒│
│  │            │北市○○路超商│          │      │      │刑柒年陸月。│
│  │            │前交易        │          │      │      │未扣案之販賣│
│  │            │              │          │      │      │第二級毒品所│
│  │            │              │          │      │      │得之財物新臺│
│  │            │              │          │      │      │幣壹仟元沒收│
│  │            │              │          │      │      │，如全部或一│
│  │            │              │          │      │      │部不能沒收時│
│  │            │              │          │      │      │，以其財產抵│
│  │            │              │          │      │      │償之。扣案之│
│  │            │              │          │      │      │行動電話壹具│
│  │            │              │          │      │      │（內含門號09│
│  │            │              │          │      │      │00000000號SI│
│  │            │              │          │      │      │M卡壹片）沒 │
│  │            │              │          │      │      │沒收。      │
└─┴──────┴───────┴─────┴───┴───┴──────┘
附表三：（被告李守仁被訴販賣毒品無罪部分）
┌──┬──────┬───────┬─────┬─────┬───┬──────┐
│編號│  時間      │    地點      │販賣之毒品│  價格    │對象  │ 聯絡方式   │
├──┼──────┼───────┼─────┼─────┼───┼──────┤
│ 1  │99年8月中旬 │臺北縣三重市大│第二級毒品│1000      │張瀚陽│以線上遊戲中│
│    │某時        │勇街          │安非他命約│          │      │對話功能作交│
│    │            │              │0.3公克   │          │      │易          │
├──┼──────┼───────┼─────┼─────┼───┼──────┤
│ 2  │99年8月下旬 │臺北縣三重市大│第二級毒品│1000      │張瀚陽│以線上遊戲中│
│    │某時        │勇街          │安非他命約│          │      │對話功能作交│
│    │            │              │0.3公克   │          │      │易          │
└──┴──────┴───────┴─────┴─────┴───┴──────┘
附表四：（被告潘子揚被訴販賣毒品無罪部分）
┌──┬──────┬───────┬─────┬─────┬───┬──────┐
│編號│  時間      │    地點      │販賣之毒品│  價格    │對象  │ 聯絡方式   │
├──┼──────┼───────┼─────┼─────┼───┼──────┤
│ 1  │99年7月11日 │不詳          │第二級毒品│2500元    │白毛  │潘子揚以門號│
│    │上午        │              │安非他命1 │          │      │0000000000與│
│    │            │              │公克      │          │      │白毛之友人王│
│    │            │              │          │          │      │鈺翔聯繫    │
└──┴──────┴───────┴─────┴─────┴───┴──────┘